# 请教陈版主，融资租赁开具的增值税如何做账务处理

提问人：mikebarton 时间：2016-12-21 15:26:40
请教陈版主，融资租赁利息部分开具的增值税如何做账务处理？ 借：财务费用 应交税费——应交增值税 贷：未确认融资费用 这样做可以吗？
该贴已经同步到 mikebarton的微博

回答人：chenyiwei
2016 年 5 月 1 日后，这部分进项税额是否已经不能抵扣了？

提问人：mikebarton 时间：2016-12-22 08:35:55
当时融资租赁起租日是 2014 年 1 月，在这期间可以抵扣，这部分可以抵扣的部分如何做账务处理？谢谢陈版主

回答人：chenyiwei
分录所涉及科目如你所述。要注意：当初可抵扣期间，计算长期应收款／长期应付款的摊余成本时，都应使用不含增值税的现金流量折现。